【裁判字號】    95,交抗,833
【裁判日期】    951109
【裁判案由】    違反道路交通管理處罰條例
【裁判全文】
臺灣高等法院交通事件裁定             95年度交抗字第833號
抗  告  人
即受處分人  甲○○
上列抗告人因違反道路交通管理處罰條例案件，不服臺灣桃園地
方法院，中華民國95年9 月29日所為裁定（原審案號：95年度交
聲字第476號），提起抗告，本院裁定如下：
    主  文
抗告駁回。
    理  由
一、原處分意旨略以：抗告人即受處分人甲○○因所有之SP3-85
    5號輕型機車，於民國95年5月29日15時45分許，在中壢市○
    ○路122 號前於繪有禁止停車之黃線上違規停車，為桃園縣
    政府警察局交通隊舉發「在劃有禁止停車標線標誌之處所停
    車黃線違停（違規停車拖吊）」之違規，原處分機關爰以「
    在設有禁止停車標線之處所停車」之違規事實，依道路交通
    管理處罰條例第56條第1項第4款及違反道路交通管理事件統
    一裁罰基準表，裁處受處分人罰鍰新臺幣1,200元等語。
二、原裁定意旨略以：本件因抗告人即受處分人所使用之車牌號
    碼SP3-885號輕型機車，於95年5月29日15時45分許，停放在
    桃園縣中壢市○○路122 號前，經執行交通違規取締勤務而
    巡邏至該處之員警認該機車係在設有禁止停車標誌、標線之
    處所停車，因駕駛人不在場而逕行拖吊舉發等情，已據受處
    分人具狀坦認其有於舉發時、地，使用前開機車並停放在舉
    發現場等情不諱，並有舉發違反道路交通管理事件通知單附
    卷可稽。則受處分人機車停放在上揭設有禁止停車標誌、標
    線之處所停車之事實可堪認定。受處分人雖辯稱：拖吊場人
    員誤將拖吊費繳費收據，訂扣掩蓋於上揭舉發通知單上，以
    致受處分人疏漏無法查知、發現云云。惟查，上揭舉發通知
    單於95年5 月29日，已由受處分人本人簽收在案一節，有上
    揭舉發通知單移送聯在卷可佐。而舉發通知單已載明本件違
    規車輛車牌號碼、時地、事實、舉發違反法條、應到案日期
    、處所等事項，且由受處分人在舉發通知單收受通知聯者簽
    名欄簽署「甲○○」，則受處分人自當已知悉上開違規事實
    及應到案時間處所繳交罰款甚明。又按「本條例鎖定罰鍰之
    處罰，受處分人接獲違反道路交通管理事件通知單後，於15
    日內得不經裁決，逕依第92條第3 項之罰鍰基準規定，向指
    定之處所繳納結案；不服舉發事實者，應於15日內，向處罰
    機關陳述意見；其不依通知所定期限前往指定處所聽候裁決
    ，且未依規定期限繳納罰鍰結案或向處罰機關陳述意見者，
    處罰機關得逕行裁決之」，道路交通管理處罰條例第9條第1
    項定有明文。本件上揭舉發通知單已由受處分人親自簽收，
    已如上述，受處分人迄未依上開規定於15日內到案向原處分
    機關交通部公路總局新竹區監理所中壢監理站繳納罰款或陳
    述意見，則原處分機關依上開規定及違反道路交通管理事件
    統一裁罰標準之規定，以受處分人逾越應到案日60日以上，
    裁罰受處分人新臺幣1,200 元，並無不當，抗告人猶執陳詞
    ，指摘原處分不當，非有理由，應予駁回等語。
三、抗告意旨略以：查中壢市○○路122 號前地段刷有白黃線可
    臨時停車區域，且並未設有禁止停車標誌，抗告人是日下午
    因臨時停車在新興路122 號前靠左側凹入處暫停，沒有侵佔
    道路黃線及妨害交通及行人安全，警員查報不實，實難令人
    信服。又抗告人當時不在場而為警逕行拖吊舉發，然並未當
    場拍照存證，並無證據證明抗告人確有違規事實，原裁定率
    予認定科處抗告人罰鍰，自有未洽，為此提出抗告等語。
四、經查：
    (一)按標線之設置，線條：以實線或虛線標繪於路面或緣石上
      ，用以管制交通者（四）黃實線：設於路側者，用以禁止
      停車，道路交通標誌標線號誌設置規則第149條第1項第4
      款定有明文。又在設有禁止停車標誌、標線之處所不得停
      車。駕駛人停車時，在設有禁止停車標誌、標線之處所停
      車者，處新臺幣600元以上1,200元以下罰鍰，道路交通安
      全規則第112條第4款、道路交通管理處罰條例第56條第1
      項第4 款亦有明文。再道路交通管理處罰條例所規定之汽
      車，係指在道路上不依軌道或電力架線而以原動機行駛之
      車輛，包括機器腳踏車在內，此為道路交通管理處罰條例
      第3條第8款及依據道路交通管理處罰條例第92條規定授權
      制定之道路交通安全規則第2條第1項第1款所明定。
    (二)查本件抗告人甲○○於95年5 月29日下午15時45分許，騎
      乘其所有之SP3-855 號輕型機車，違規停放於設有禁止停
      車之黃色標線之中壢市○○路122 號前之違規行為，嗣經
      巡邏員警認定違規停車，又因駕駛不在場而逕行舉發並拖
      吊之事實，業據抗告人於原審所提出之聲明異議狀及本院
      所提出之抗告狀坦承不諱，並有桃園縣政府警察局舉發違
      反道路交通管理事件通知單、交通部公路總局新竹區監理
      所中壢監理站違反道路交通管理事件裁決書、送達證書、
      妨害交通車輛拖吊移置保管費收據附卷可考，足證抗告人
      上開違規停車之事實已明，堪以認定。
    (三)抗告人雖以：其有於該時停車於該處，惟該地段刷有白黃
      線可臨時停車，該處亦未設置禁止停車之標誌，有卷附照
      片可稽，且抗告人所停位置並未侵佔道路實線及妨害交通
      及行人安全，舉發警員復未拍照存證云云。惟查，抗告人
      有於上開時地停放該機車於上揭處所，且該處所確有設置
      黃色標線為抗告人所自承在卷，另本院向移送機關函調之
      本件違規停車之現場採證照片亦顯示抗告人之機車後輪壓
      在道路之黃實線上，此有桃園縣政府警察局95年11月6 日
      桃警交字第0950103682號函附之原舉發機關之違規停車現
      場採證照片一幀在卷可參，是抗告人確於黃色標線前違規
      停車之事實已臻明確，抗告人抗辯稱原舉發機關警員未當
      場拍照存證，無法證明其有何違規事實云云，顯係誤認，
      自無足採信。至抗告人停車位置是否妨害交通或影響行人
      通行，乃黃線之設置當否之問題，非本院所應審究，對本
      件抗告人違規事實並無影響，若抗告人對黃線之設置有疑
      問或爭執，應向公路主管警察機關提出，附此敘明。
    (四)綜上，抗告人違規停車之事實已臻明確，違規行為堪以認
      定，原處分機關因而依據道路交通管理處罰條例第56條第
      1項第4款及違反道路交通管理事件統一裁罰基準之規定，
      裁處受處分人罰鍰1,200 元，核無不當，原審亦據此為駁
      回異議之裁定，於法亦屬無違，抗告人徒憑己意，執意指
      摘原審裁定不當，提起本件抗告，所辯均無理由，應予駁
      回。
據上論結，應依道路交通管理處罰條例第89條，道路交通案件處
理辦法第26條，刑事訴訟法第412條，裁定如主文。
中    華    民    國    95    年    11    月    9     日
                  交通法庭審判長法  官  吳昭瑩
                                法  官  王梅英
                                法  官  李釱任
以上正本證明與原本無異。
不得再抗告。
                                書記官  洪秋帆
中    華    民    國    95    年    11    月    10    日


司法院資訊處製作；財團法人民間司法改革基金會備份。
